【裁判字號】    90,上易,827
【裁判日期】    900531
【裁判案由】    毀損
【裁判全文】
臺灣高等法院高雄分院刑事判決          九十年度上易字第八二七號
    上訴人
    即被告      甲○○
右上訴人因毀損案件，不服臺灣高雄地方法院八十九年度易字第五二一一號中華民國
九十年三月十五日第一審判決（起訴案號：臺灣高雄地方法院檢察署八十九年度偵字
第一八一九號），提起上訴，本院判決如左：
      主      文
上訴駁回。
      事      實
一、甲○○居住於門牌號碼高雄縣林園鄉○○村○○路六四之一號（地號高雄縣林園
    鄉○○段八六八之四，土地所有權人為甲○○之妻古林清美），乙○○則住於隔
    鄰之同路六八號（地號同段八六六之六），二人所居住之房屋間原建有共同壁（
    厚十二公分，上開二地號界址二邊各六公分），因共同壁上有窗戶，致乙○○認
    有妨害其個人隱私，乃在屋內一側之共同壁上加蓋牆壁十一公分，甲○○認其屋
    內通風受影響，因而心生不滿，基於損壞之犯意，於民國八十九年六月二十九日
   ，由其屋內將原共同壁連同乙○○所加牆壁，打穿共計二大孔十幾小孔，致生損
    害於乙○○。
二、案經乙○○訴請臺灣高雄地方法院檢察署檢察官偵查起訴。
      理      由
一、訊之上訴人即被告固坦承有於上開時地將其與告訴人乙○○間之牆壁打孔之事實
    不諱，惟矢口否認有何毀損之犯行，辯稱：牆壁是共同壁於其土地上，且告訴人
    將牆壁封死致其屋內無法通風，十分燥熱難以居住，其自然得將牆壁打孔以使屋
    內通風云云。經查，上開事實，業據告訴人於偵查中及原審理指訴綦詳，且據原
    審會同高雄縣鳳山地政事務所到場勘驗屬實，制有勘驗筆錄一份，並有該地政事
    務所所繪複丈成果圖一份附卷可稽，復有現場相片八張在卷可參，被告所辯無非
    卸責之詞，不足採信，事證明確，被告，犯行，堪以認定。
二、核被告損壞他人之牆壁，致生損害於他人之行為，係犯刑法第三百五十四條之毀
    損罪。原審因而適用刑法第三百五十四條第二條第一項但書、修正前刑法第四十
    一條，罰金罰鍰提高標準條例第一條前段、第二條之規定，並審酌被告先前於八
    十六年間即有二次以相同之打孔方式損壞其與告訴人間之牆壁（未據告訴），復
    再次損壞牆壁，惟其係因屋內通風不良一時氣憤而犯本罪，其所損壞之牆壁價值
    尚非鉅大，犯罪後仍對於其犯行加以狡飾，無悔悟之意等一切情狀，量處拘役四
    十日，並諭知如易科罰金，以三百元折算一日。並認被告行為後，刑法第四十一
    條已於八十九年一月十日經公布修正為第四十一條第一項，並於同年月十二日生
    效，其規定為：「犯最重本刑為五年以下有期徒刑之罪，而受六個月以下有期徒
    刑或拘役之宣告，因身體、教育、職業或家庭之關係，執行顯有困難者，得以一
    元以上三元以下折算一日，易科罰金。但確因不執行所宣告之刑難收矯正之效，
    或難以維持法秩序者不在此限」，新舊法比較結果，修正後之現行刑法第四十一
    條第一項後段但書「但確因不執行所宣告之刑難收矯正之效，或難以維持法秩序
    者，不在此限」之規定，對於被告較為不利，依刑法第二條第一項但書規定，自
    應適用修正前刑法第四十一條之規定以諭知易科罰金之折算標準。經核原判決認
    事用法並無不合，量刑亦屬適度，被告上訴意旨，仍執陳詞，否認犯罪，指摘原
    判決不當，為無理由，應予駁回。
據上論結，應依刑事訴訟法第三百六十八條，判決如主文。
本案經檢察官沈紹嘉到庭執行職務。
中    華    民    國 九十      年       五       月    三十一      日
                              臺灣高等法院高雄分院刑事第三庭
                                  審判長法官  莊秋桃
                                        法官  陳中和
                                        法官  謝宏宗
右正本證明與原本無異。
不得上訴。
                                      書記官  陳靖華
中    華    民    國      九十      年       六       月      一        日
附錄：本判決論罪科刑法條：
刑法第三百五十四條：
毀棄、損壞前二條以外之他人之物或致令不堪用，足以生損害於公眾或他人者，處二
年以下有期徒刑、拘役或五百元以下罰金。
                                                                        Ｋ


司法院資訊處製作；財團法人民間司法改革基金會備份。
